臺灣高等法院民事裁定
109年度重上字第559號
上  訴  人  連偉宏  
法定代理人  連貝丰  
訴訟代理人  許進德律師
            許峻鳴律師
上  訴  人  連尚嘉  
            連肇宏  
            簡淑紫  
共      同
訴訟代理人  劉大正律師

上列當事人間請求塗銷所有權移轉登記等事件，上訴人連尚嘉、
連肇宏、簡淑紫聲請退還裁判費，本院裁定如下：
    主  文
上訴人連尚嘉、連肇宏、簡淑紫溢繳之第二審裁判費新臺幣貳萬
貳仟柒佰貳拾壹元應予返還。
    理  由
一、按訴訟費用如有溢收情事者，法院應依聲請並得依職權以裁
    定返還之，民事訴訟法第77條之26第1項定有明文。
二、次按計算上訴利益，準用關於計算訴訟標的價額之規定，為
    民事訴訟法第466條第4項所明定。又核定訴訟標的之價額，
    以起訴時之交易價額為準；以一訴主張數項標的者，其價額
    合併計算之；以一訴附帶請求其孳息、損害賠償、違約金或
    費用者，不併算其價額，同法第77條之1第2項、第77條之2
    分別定有明文。所謂以一訴附帶請求，指凡是附帶請求與主
    位請求間有主從、依附或牽連關係者，即有該條項規定之適
    用（最高法院101年度台簡抗字第9號裁定參照）。
三、查上訴人連尚嘉、連肇宏、簡淑紫（下合稱連尚嘉等3人）
    向本院提起上訴，請求廢棄原審對其等所為如下之不利判決
    ：㈠連尚嘉應將新北市○○區○○段○000地號土地（下稱系爭土
    地）應有部分1/4及其地上1956建號房屋（門牌號碼新北市○
    ○區○○路000巷00號2樓，下稱系爭房屋，並與系爭土地應有
    部分1/4合稱系爭房地）權利範圍全部，於民國98年5月22日
    經新北市新莊地政事務所以買賣為登記原因，而由連偉宏登
    記予連尚嘉之所有權移轉登記塗銷。㈡連尚嘉應給付連偉宏
    新臺幣（下同）1,537,212元，及自108年4月30日起至清償
    日止，按週年利率5%計算之利息。㈢連尚嘉等3人應將系爭房
    屋騰空遷讓交還連偉宏。就㈡部分為主位請求之附帶請求，
    不併算其價額，是本件連尚嘉等3人上訴之訴訟標的價額，
    應以系爭房地起訴時之交易價額7,080,021元計算（見原審
    卷㈡第19-21頁補費裁定），應徵第二審裁判費106,786元。
    連尚嘉等3人已繳納第二審裁判費129,507元（見原審卷㈡第1
    1頁），溢繳裁判費22,721元（129,507－106,786＝22,721）
    ，其等聲請退還前述溢繳之裁判費，核屬有據，應予准許。
四、爰裁定如主文。
中　　華　　民　　國　　110 　年　　6 　　月　　18　　日
                  民事第十一庭  
                      審判長法  官  李慈惠
                            法  官  趙雪瑛
                            法  官  陳婷玉
正本係照原本作成。
不得抗告。
中　　華　　民　　國　　110 　年　　6 　　月　　18　　日

   　　　　　　　　　　　　 書記官  張永中